臺灣桃園地方法院刑事判決
111年度審原交易字第68號
公  訴  人  臺灣桃園地方檢察署檢察官 
被      告  高天生




指定辯護人  本院公設辯護人王暐凱                    
上列被告因公共危險案件，經檢察官提起公訴（111年度偵字第3
2129號），本院判決如下：
    主  文
高天生犯不能安全駕駛動力交通工具罪，處有期徒刑玖月。
    事  實
一、高天明前於民國108年間因酒後駕車之公共危險案件，經本
    院以108年度桃原交簡字第291號判決判處有期徒刑6月，併
    科罰金新臺幣2萬元確定，經入監執行後，有期徒刑部分於1
    09年8月17日刑期期滿執行完畢。詎其仍不知悛悔，於111年
    6月16日凌晨0時許起至同日凌晨2時30分許止，在桃園市○○
    區○○街00號4樓居所內飲用高粱酒後，明知飲酒吐氣所含酒
    精濃度達每公升0.25毫克以上，不得駕駛動力交通工具，竟
    未待體內酒精退盡，於同日清晨4時55分許前某時，騎乘車
    牌號碼000-000號普通重型機車上路。嗣於當日清晨4時55分
    許，騎乘上開普通重型機車行經桃園市八德區介壽路2段與
    興豐路交岔路口時為警攔檢稽查，並於當日清晨4時57分許
    ，在前揭查獲地點，經警以酒精濃度測試器測得其吐氣所含
    酒精濃度達每公升1.18毫克，而查悉上情。
二、案經桃園市政府警察局八德分局報請臺灣桃園地方檢察署檢
    察官偵查起訴。
    理  由
壹、證據能力：
    本判決以下所引用之非供述證據，均與本件事實具有自然關
    聯性，且核屬書證、物證性質，又查無事證足認有違背法定
    程序或經偽造、變造所取得等證據排除之情事，復經本院依
    刑事訴訟法第164條、第165條踐行物證、書證之調查程序，
    況檢察官、被告高天生對此部分之證據能力亦均不爭執，是
    堪認均具有證據能力。
貳、實體部分：
一、前開犯罪事實，業據被告高天生分別於警詢、檢察官訊問及
    本院審理時均坦承不諱，並有桃園市政府警察局當事人酒精
    測定紀錄表、桃園市○○○○○○○○○道路○○○○○○○○○○○路○○○○○○○○
    號碼000-000號普通重型機車詳細資料等在卷可稽，足認被
    告前揭自白核與事實相符，可以採信。綜上，本案事證明確
    ，被告上揭犯行洵堪認定，應予依法論科。
二、論罪科刑：
　㈠核被告所為，係犯刑法第185條之3第1項第1款之吐氣所含酒
    精濃度達每公升0.25毫克以上而駕駛動力交通工具罪。
　㈡按最高法院刑事大法庭110年度台上大字第5660號裁定意旨「
    被告構成累犯之事實及應加重其刑之事項，均應由檢察官主
    張並具體指出證明之方法後，經法院踐行調查、辯論程序，
    方得作為論以累犯及是否加重其刑之裁判基礎。」等語。本
    件起訴書已載明被告構成累犯之事實，並已載明該累犯之罪
    名係與本罪相同之公共危險罪即不能安全駕駛動力交通工具
    罪，亦經檢察官於本院審理時指出證明方法且主張有依法加
    重之必要，復有臺灣高等法院被告前案紀錄表附卷可稽，依
    司法院大法官釋字第775號解釋及最高法院刑事大法庭110年
    度台上大字第5660號裁定意旨為個案情節審酌後，被告累犯
    之罪名既與本件相同，自足認被告就本件犯行確有「刑罰反
    應力薄弱」之情狀，此次加重最低本刑，對其人身自由所為
    限制自無過苛之侵害，是認此部分應依刑法第47條第1項規
    定加重其刑。
　㈢審酌被告於飲用酒類後，在不能安全駕駛之情形下，仍貿然
    駕駛普通重型機車上路，危及道路交通安全，並兼衡被告被
    查獲後經測得之呼氣所含酒精濃度為每公升1.18毫克，被告
    於本件係屬第十犯不能安全駕駛動力交通工具之公共危險罪
    (有台灣高等法院被告前案紀錄表附卷可稽)等一切情狀，量
    處如主文所示之刑。　
據上論斷，應依刑事訴訟法第299條第1項前段，刑法第185條之3
第1項第1款、第47條第1項，判決如主文。
本案由檢察官楊挺宏提起公訴，經檢察官張建偉到庭執行職務。
中　　華　　民　　國　　111 　年　　12　　月　　20　　日
                  刑事審查庭  法  官  曾雨明
以上正本證明與原本無異。
如不服本判決應於收受判決後20日內向本院提出上訴書狀，並應
敘述具體理由。其未敘述上訴理由者，應於上訴期間屆滿後20日
內向本院補提理由書（均須按他造當事人之人數附繕本）「切勿
逕送上級法院」。
                              書記官  沈詩婷
中　　華　　民　　國　　111 　年　　12　　月　　21　　日
附錄本案論罪科刑法條： 
駕駛動力交通工具而有下列情形之一者，處3年以下有期徒刑，
得併科30萬元以下罰金：
一、吐氣所含酒精濃度達每公升零點二五毫克或血液中酒精濃度
    達百分之零點零五以上。
二、有前款以外之其他情事足認服用酒類或其他相類之物，致不
    能安全駕駛。
三、服用毒品、麻醉藥品或其他相類之物，致不能安全駕駛。
因而致人於死者，處3年以上10年以下有期徒刑，得併科200萬元
以下罰金；致重傷者，處1年以上7年以下有期徒刑，得併科100
萬元以下罰金。
曾犯本條或陸海空軍刑法第54條之罪，經有罪判決確定或經緩起
訴處分確定，於10年內再犯第1項之罪因而致人於死者，處無期
徒刑或5年以上有期徒刑，得併科300萬元以下罰金；致重傷者，
處3年以上10年以下有期徒刑，得併科200萬元以下罰金。